臺灣臺北地方法院民事裁定            100年度家聲字第688號
聲  請  人  申月華
            郭美蘋
相  對  人  郭克京
上列當事人間聲請停止執行事件，本院裁定如下：
    主  文
聲請駁回。
聲請程序費用由聲請人負擔。
    理  由
一、本件聲請意旨略以：相對人持臺灣臺北地方法院100 年度司
    執字第12730 號裁定，聲請鈞院強制執行（分割遺產），目
    前由鈞院辦理強制執行程序中。惟相對人實際上並無遺產繼
    承權，聲請人依法向鈞院提起確認繼承權不存在之訴，為此
    請求法院裁定停止前揭強制執行程序，即待確認繼承權不存
    在訴訟判決後，再予執行。
二、按強制執行法第18條規定：「強制執行程序開始後，除法律
    另有規定外，不停止執行。有回復原狀之聲請，或提起再審
    或異議之訴，或對於和解為繼續審判之請求，或提起宣告調
    解無效之訴、撤銷調解之訴，或對於許可強制執行之裁定提
    起抗告時，法院因必要情形或依聲請定相當並確實之擔保，
    得為停止強制執行之裁定」。該所謂「許可強制執行之裁定
    」者，係指假扣押、假處分等保全程序裁定以外其他經法院
    許可其強制執行之非訟裁定而言，例如強制執行法第四條第
    一項第五款、票據法第一百二十三條、平均地權條例第七十
    八條第二項、仲裁法第三十五條第二、三項、國民住宅條例
    第二十一條、第二十三條、勞資爭議處理法第三十七條第一
    項之裁定等是。故債務人對於假扣押、假處分裁定提起抗告
    時，法院即不得任依強制執行法第十八條第二項規定停止該
    假扣押或假處分裁定之保全執行。最高法院87年台抗字第42
    7號裁定可資參照。至於強制執行法第18條第2項規定，所謂
    必要情形，固由法院依自由裁量定之。然法院為此決定，應
    就回復原狀之聲請，或再審之訴，或異議之訴，或抗告，在
    法律上是否顯無理由，以及如不停止執行，將來是否難於回
    復執行前之狀態等各情形予以斟酌。（最高法院69年度台抗
    字第577號裁判意旨參照）
三、經查，聲請人雖以相對人並非遺產繼承人為由提起訴訟，現
    由台北地方法院審理中，然提起確認繼承權不存在訴訟，並
    不屬於強制執行法第18條第2 項所規定之「再審或異議之訴
    」、「對於和解為繼續審判之請求」、「提起宣告調解無效
    之訴、撤銷調解之訴」、「對於許可強制執行之裁定提起抗
    告」等類型，聲請人主張適用強制執行法第18條第2 項規定
    ，請求裁定停止強制執行程序，並無理由，應予駁回。
四、並依強制執行法第30條之1 ，民事訴訟法第95條、第78條，
    裁定如主文。
中    華    民    國   100    年     8     月    2    日
                  家事法庭法  官   郭淑貞
以上正本係照原本作成。
如對本裁定抗告須於裁定送達後10日內向本院提出抗告狀，並繳
納抗告費新臺幣1,000元。
中    華    民    國    100    年    8     月    2    日
                          書記官   張詠忻